【裁判字號】    98,交聲,66
【裁判日期】    980407
【裁判案由】    聲明異議
【裁判全文】
臺灣高雄地方法院交通事件裁定          98年度交聲字第66號
原處分機關  高雄市政府交通局
異  議  人  甲○○
上列受處分人因聲明異議案件，對於高雄市政府交通局97年12月
26日所為之處分（原處分：高市交裁字裁32-BD0000000號），聲
明異議，本院裁定如下：
    主  文
異議駁回。
    理  由
一、異議意旨略以：異議人即受處分人甲○○於民國97年12月9
    日晚上8 時4 分許，將其所駕駛之車牌號碼9096-PY 號自小
    客車停放在高雄市○○街禁止臨時停車之路段遭拖吊，惟該
    地點之紅線標誌已脫落模糊不清，無法清楚辨識該處為禁止
    停車區域；且其車輛停放該處並無阻礙交通之虞；拖吊人員
    復未先行撥打電話通知即逕行拖吊，是不服原處分機關裁罰
    新台幣（下同）900 元罰鍰及拖吊之處分，爰依法聲明異議
    等語。
二、按紅實線設於路側，用以禁止臨時停車；汽車於禁止臨時停
    車處所不得停車；汽車駕駛人停車時，在禁止臨時停車處所
    停車者，處新臺幣600 元以上1200元以下罰鍰；有前項情形
    ，交通勤務警察、依法令執行交通稽查任務人員或交通助理
    人員，應責令汽車駕駛人將車移置適當處所；如汽車駕駛人
    不予移置或不在車內時，得由該交通勤務警察、依法令執行
    交通稽查任務人員或交通助理人員為之，道路交通標誌標線
    號誌設置規則第149 條第1 項第5 款、道路交通安全規則第
    112 條第1 項第1 款、道路交通管理處罰條例第56條第1 項
    第1 款、第2 項定有明文。
三、經查：
  (一)異議人甲○○所駕駛之車牌號碼9096-PY 號自小客車於前揭
    時、地，違規停車，並由原處分機關就此交通違規行為裁處
    罰鍰900 元整，並予拖吊之事實，有高雄市政府交通局高市
    交裁字裁32-BO0000000號裁決書、舉發照片4 張附卷可稽。
  (二)異議人雖以前揭情詞置辯，惟查該禁止停車之紅線在地上雖
    略模糊，但仍得以辨認，此有卷附現場採證照片（見本院卷
    第24頁）可證，且異議人陳稱: 前揭車輛遭拖吊之地點為高
    雄市○○街27號前，與其高雄市○鎮區○○街46巷6 號4 樓
    之住所相距僅500 公尺，伊住在該處20年了，約4 年前開始
    每天開車上下班，平常都將車子停在住家樓下的巷子邊，如
    果沒有位置會去找停車格，那天因為找不到停車格，所以才
    將車輛停在該處等語（見本院卷第32頁），衡情該處距離異
    議人之住所非遠，且紅線模糊足認已設置多年，異議人長期
    居住該處，每日開車上下班，如遇有其住家樓下無停車位之
    際，尚需於住家附近找尋停車之處所，對於該處係禁止臨時
    停車之路段應無不知之可能，其辯稱因該處之紅線標誌已脫
    落模糊不清，致無法清楚辨識該處為禁止停車區域，並無理
    由；再者，汽車駕駛人停車時，在禁止臨時停車處所停車者
    ，如汽車駕駛人不在車內時，得由該交通勤務警察、依法令
    執行交通稽查任務人員或交通助理人員，將車移置適當處所
    ，道路交通管理處罰條例第56條第2 項已有明定，至停車於
    禁止臨時停車之路段有否阻礙交通之虞、依法執行職務之人
    員是否有撥打電話先行通知，均無礙於異議人違規停車應負
    責任之成立。
二、綜上，本件事證明確，異議人於前揭時、地在禁止臨時停車
    之處所停車之違規事實堪以認定，從而原處分機關據以援引
    道路交通管理處罰條例第56條第1 項第1 款規定，裁處異議
    人罰鍰900元，核無不當。本件異議為無理由，應予駁回。
據上論斷，應依道路交通案件處理法第19條，裁定如主文。
中    華    民    國    98    年    4     月    7     日
                              交通法庭  法  官  黃繼瑜
以上正本證明與原本無異。
如不服本裁定應於送達後5日內向本院提出抗告狀。
                                        書記官  蔡淑貞
中    華    民    國    98    年    4     月    7     日


司法院資訊處製作；財團法人民間司法改革基金會備份。
